【裁判字號】    99,訴,1038
【裁判日期】    990531
【裁判案由】    毒品危害防制條例
【裁判全文】
臺灣板橋地方法院刑事判決              99年度訴字第1038號
公  訴  人  臺灣板橋地方法院檢察署檢察官
被      告  甲○○
上列被告因違反毒品危害防制條例案件，經檢察官提起公訴（99
年度毒偵字第1767號)，被告於本院準備程序中就被訴事實為有
罪之陳述，經本院合議庭裁定由受命法官獨任進行簡式審判程序
，判決如下：
    主  文
甲○○施用第一級毒品，累犯，處有期徒刑柒月。扣案之第一級
毒品海洛因壹包 (驗餘淨重零點零貳公克)沒收銷燬；扣案之
包裝上開海洛因之塑膠袋壹只、注射針筒壹支均沒收。
    事  實
一、甲○○前因肅清煙毒條例案件，經臺灣士林地方法院以84年
    度訴字第678號分別判處有期徒刑7年6月、3年4月、4月，應
    執行有期徒刑10年2月，並經臺灣高等法院以85年上訴字第
    1758號駁回上訴確定，嗣於民國86年3月21日入監執行，於
    90 年5月31日因縮短刑期假釋出監並付保護管束，於95年11
    月6日假釋期滿未經撤銷，以已執行完畢論。又因施用毒品
    案件，經本院以97年度毒聲字第701號裁定送勒戒處所觀察
    、勒戒後，認有繼續施用毒品之傾向，再經本院以97年度毒
    聲字第1502號裁定送強制戒治後，於98年3 月12日停止處分
    釋放出所，並由臺灣板橋地方法院檢察署檢察官以98年度戒
    毒偵字第247 號為不起訴處分確定。詎其仍不知悔改，於前
    揭強制戒治執行完畢釋放後5 年內，復基於施用第一級毒品
    海洛因之犯意，於99年2 月8 日12時許，在臺北縣三重市○
    ○○路公園廁所內，以將海洛因加水稀釋後置於針筒內注射
    之方式，施用第一級毒品海洛因1 次。嗣於同年月10日( 起
    訴書誤載為於同日)22 時10分許，在臺北縣三重市○○路○
    段與五華街口為警盤查時，甲○○在犯罪未被有偵查權之機
    關或公務員發覺前，即主動向員警供述己施用、持有毒品之
    事實，並自行取出其所持有之海洛因1 包（實稱毛重0.174
    公克、淨重0.034 公克、取樣0.002 公克鑑定用罄、餘重
    0.032 公克）及注射針筒1 支予員警扣案，並同意員警為之
    採尿送驗後，呈鴉片類陽性反應，始查悉上情。
二、案經臺北市政府警察局中正第一分局報告臺灣板橋地方法院
    檢察署檢察官偵查後提起公訴。
    理  由
一、程序方面：按除被告所犯為死刑、無期徒刑、最輕本刑為3
    年以上有期徒刑之罪或高等法院管轄第一審案件者外，於第
    一次審判期日前之準備程序進行中，被告先就被訴事實為有
    罪之陳述時，審判長得告知被告簡式審判程序之旨，並聽取
    當事人、代理人、辯護人及輔佐人之意見後，裁定進行簡式
    審判程序，刑事訴訟法第273 條之1 第1 項定有明文。經核
    ，本件被告甲○○所犯係死刑、無期徒刑、最輕本刑為3年
    以上有期徒刑以外之罪，其於準備程序中就被訴事實為有罪
    之陳述，經法官告知簡式審判程序之旨，並聽取公訴人、被
    告之意見後，本院爰依首揭規定，合議裁定由受命法官獨任
    進行簡式審判程序，合先敘明。
二、上揭犯罪事實，業據被告於警詢、偵查、本院準備程序及審
    理時坦承不諱，並有臺灣尖端先進生技醫藥股份有限公司99
    年3月3日濫用藥物檢驗報告、臺北市政府警察局偵辦毒品案
    件尿液檢體委驗單各1份在卷可憑。又扣案之白色粉末1包經
    送鑑定，確含第一級毒品海洛因成分（實稱毛重0.174公克
    ，淨重0.034公克，取樣0.002公克鑑定用罄，餘重0.032公
    克），亦有交通部民用航空局航空醫務中心99年3月1日航藥
    鑑字第0991212號毒品鑑定書、臺北市中正第一分局扣押筆
    錄、扣押物品目錄表各1份在卷足佐，此外，復有注射針筒1
    支扣案足憑，因認被告之自白與事實相符，堪予採信。又被
    告前因施用毒品案件，經本院以97年度毒聲字第701號裁定
    送勒戒處所觀察、勒戒後，認有繼續施用毒品之傾向，再經
    本院以97年度毒聲字第1502號裁定送強制戒治後，於98年3
    月12日因停止處分釋放出所，並由臺灣板橋地方法院檢察署
    檢察官以98年度戒毒偵字第247號為不起訴處分確定等情，
    有臺灣高等法院被告前案紀錄表附卷可憑，被告既於強制戒
    治釋放後，5年內再犯本件施用毒品罪，依毒品危害防制條
    例第23條第2項之規定，即應依法予以訴追處罰，本件罪證
    明確，被告犯行洵堪認定，應予依法論科。
三、按海洛因係毒品危害防制條例第2條第2項第1款所規定之第
    一級毒品，故核被告所為，係犯毒品危害防制條例第10 條
    第1項之施用第一級毒品罪。其施用前持有海洛因之低度行
    為，應為施用之高度行為所吸收，不另論罪。又被告前有如
    犯罪事實欄所載之論罪科刑執行情形，有臺灣高等法院被告
    前案紀錄表附卷可憑，其於受有期徒刑執行完畢後5年內，
    故意再犯本件有期徒刑以上之罪，為累犯，應依刑法第47條
    第1項加重其刑。另被告係於員警向其盤查時，主動供陳其
    施用、持有毒品之事實，並自行交出所持有之海洛因及注射
    針筒予員警當場製作扣押筆錄予以扣案乙節，業據被告於警
    詢及本院審理時供明在卷，並有臺北市政府警察局中正第一
    分局刑事案件移送書、警備隊刑事案件報告單、偵查報告、
    自願受搜索同意書、扣押筆錄各1份附卷足憑。是以被告於
    員警尚未發覺其有何犯罪情形而僅單純向其盤查之際，即向
    員警自承其施用、持有毒品行為，並主動交出扣案之海洛因
    及注射針筒，足認被告係對於未發覺之犯罪為自首而受裁判
    ，符合自首之要件，爰依刑法第62條前段之規定，減輕其刑
    ，並依法先加重後減輕之。
四、爰審酌被告前經強制戒治執行完畢後，仍未能戒斷其施用毒
    品之惡習，惟其犯後坦承其過，態度良好，核施用毒品屬於
    自殘行為，犯罪手段尚屬輕微，及其犯罪動機、目的、生活
    狀況、智識程度、所生危害等一切情狀，量處如主文所示之
    刑，以資懲儆。扣案之海洛因1包 (驗餘淨重0.032公克)，
    不問屬於犯人與否，應依毒品危害防制條例第18條第1項前
    段規定，沒收銷燬。至扣案之包裝上開海洛因之外包裝袋1
    只 (僅係用於包裹海洛因，防其裸露、潮濕，便於攜帶持有
    ，並非不可分離)及注射針筒1支，係被告所有預備供其犯本
    案施用第一級毒品罪所用之物，業據其供承在卷，均應依刑
    法第38條第1項第2款之規定宣告沒收之。
據上論斷，應依刑事訴訟法第273 條之1 第1 項、第299 條第1
項前段，毒品危害防制條例第10條第1 項、第18條第1 項前段，
刑法第11條前段、第47條第1 項、第62條前段、第38條第1 項第
2款，判決如主文。
本案經檢察官黃致中到庭執行職務。
中    華    民    國    99    年    5     月    31    日
                  刑事第十四庭   法  官   陳昭筠
以上正本證明與原本無異。
如不服本判決應於送達後10日內向本院提出上訴狀。
                                 書記官   黃文儀
中    華    民    國    99    年    5     月    31    日
附錄本案論罪科刑法條全文
毒品危害防制條例第10條
施用第一級毒品者，處 6 月以上 5 年以下有期徒刑。
施用第二級毒品者，處 3 年以下有期徒刑。

司法院資訊處製作；財團法人民間司法改革基金會備份。
